【裁判字號】    98,交聲,2037
【裁判日期】    981229
【裁判案由】    違反道路交通管理處罰條例聲明異議
【裁判全文】
臺灣桃園地方法院交通事件裁定        98年度交聲字第2037號
原處分機關  交通部公路總局新竹區監理所中壢監理站
異  議  人
即受處分人  甲○○
上列異議人即受處分人因違反道路交通管理處罰條例案件，不服
交通部公路總局新竹區監理所中壢監理站中華民國98年8 月27日
壢監裁字第裁53-Z00000000號違反道路交通管理事件裁決書所為
之處分（原舉發案號：公警局交字第Z00000000 號），聲明異議
，本院裁定如下：
    主  文
異議駁回。
    理  由
一、原處分意旨略以：異議人即受處分人張紹弘於民國98年6 月
    30日凌晨0 時5 分許，駕駛車牌號碼KB-6897 號自用一般小
    貨車行駛國道二號西向5.3 公里處，以時速58公里速度行駛
    ，因該路段最高速限為時速90公里，行速未達80公里，為內
    政部警政署國道公路警察局第一警察隊員警以異議人有「行
    駛高速公路未依規定行駛車道- 慢速小型車違規行駛內側車
    道」之違規為由，開立公警局交字第Z00000000 號舉發違反
    道路交通管理事件通知單。嗣經原處分機關依道路交通管理
    處罰條例第33條第1 項第3 款、第63條第1 項第1 款之規定
    ，裁處受處分人罰鍰新臺幣（下同）5,000 元，並記違規點
    數1 點。
二、異議意旨略以：異議人固不否認於上開時間、地點駕駛上開
    車輛行駛於內側車道，惟當時被值勤員警攔停係先實施酒測
    ，酒測完員警才出示雷射槍並告知異議人有上開違規，惟員
    警實施酒測至開單間已經過10幾分鐘且車輛往來甚多，又無
    其他資料或照片佐證，如何證明是異議人違規？且測速儀器
    所測得數據正確性有待質疑，為此爰依法聲明異議，請求撤
    銷原處分云云。
三、按汽車行駛高速公路及快速公路，其車道之使用，除因交通
    事故及道路施工依臨時或可移動標誌指示或交通勤務警察指
    揮外，應依設置之交通標誌、標線或號誌之規定，無設置者
    ，在高速公路最高速限每小時90公里以上之路段，行駛速率
    低於每小時80公里之較慢速小型車，應行駛於外側車道，並
    得暫時利用緊臨外側車道之車道超越前車；內側車道為超車
    道。但小型車於不堵塞行車之狀況下，得以該路段容許之最
    高速限行駛於內側車道，高速公路及快速公路交通管制規則
    第8 條第1 項第1 款、第3 款分別定有明文。再按汽車行駛
    於高速公路、快速公路或設站管制之道路，不遵使用限制、
    禁止、行車管制及管理事項之管制規則，未依規定行駛車道
    者，處汽車駕駛人新臺幣3,000 元以上6,000 元以下罰鍰。
    又按汽車駕駛人，違反道路交通管理處罰條例第33條者，除
    依原條款處罰鍰外，並記違規點數1 點，道路交通管理處罰
    條例第33條第1 項第3 款、第63條第1 項第1 款亦分別定有
    明文。
四、經查：
（一）異議人於聲明異議狀中就其於98年6 月30日凌晨0 時5 分
      許，有駕駛車號KB-6897 號自用一般小貨車，行經國道二
      號等情不爭執，惟否認有慢速小型車違規行駛內側車道之
      違規行為，並辯稱遭警攔停作酒測至警員開單間已經過10
      幾分鐘，無法證明是異議人違規云云。查：證人即舉發警
      員黃啟章於本院訊問時具結稱略以：「舉發當時是凌晨1
      、2 點，舉發地點是在國道二號，只有這台車在內側車道
      上行駛，因其車速很慢，所以當時用雷射槍測出這台車的
      時速為58公里，當時是懷疑其有酒駕嫌疑，所以將其攔停
      ，於攔停後，我們小隊長幫其作酒測，因測完後駕駛沒有
      喝酒的情形，所以我們小隊長依規定舉發其於限速90公里
      處行駛內側車道低於80公里。」、「是因為懷疑這台車有
      酒駕，所以才攔他下來，之後當然是對駕駛作酒測，至於
      雷射槍數據，因為我從攔停這台車之後，就從沒有再去測
      其他車，沒有再操作這台雷射槍，所以數據不可能是其他
      車輛，就是他這台車的數據」等語，觀諸證人黃啟章所言
      ，其就舉發當時見異議人所駕駛車輛於內側車道上行駛車
      速緩慢，以雷射槍測出時速為58公里，而懷疑駕駛人酒駕
      ，遂將異議人攔停實施酒測，並告知其時速低於規定之違
      規事實後開單舉發等經過情節，陳述具體明確，且所述舉
      發過程連續不中斷，而卷內並無任何證據足資證明證人乙
      ○○有何捏造事實違法取締之不法情事。復參酌員警執行
      公務時，本身即受有行政懲處責任之監督，且其到庭具結
      作證，更係以刑事責任擔保其證言之真實性，本件舉發員
      警既已到庭證述如上，且與異議人並不相識，彼此間亦無
      任何嫌隙，當不至甘冒涉犯偽證罪之風險，蓄意構陷異議
      人之理。
（二）再本件異議人於前揭時、地，確有駕駛車牌號碼KB-6897
      號自用一般小貨車，行速58公里（限速90公里，行速未達
      80公里），為警員以雷射槍測速器測速確認違規事實後予
      以舉發之事實，此有內政部警政署國道公路警察局公警局
      交字第Z00000000 號舉發違反道路交通管理事件通知單1
      份附卷可稽。而雷射槍測速器係值勤人員經由測速器之瞄
      準鏡對準目標（單一車輛）扣發射扳機後精確測出瞄準目
      標之速度，行速數據並顯示於抬頭液晶顯示器內並現場攔
      檢，駕駛人亦可當場檢視測速數據，準確性應無疑慮，本
      件用以測速之雷射測速儀器（器號UX009028），亦經經濟
      部標準檢驗局於97年11月5 日檢定合格，有效日期為98年
      11月30日，此有內政部警政署國道公路警察局第一警察隊
      98年10月12日公警一交字第0980107051號函文及所附之雷
      射測速儀檢定合格證書在卷可憑，是該測速儀之精準度毋
      庸置疑，而且本件舉發時員警曾請異議人參看該檢測速度
      等節，業據證人即警員乙○○證述明確，並為異議人所承
      認，且異議人為警攔查後，員警並未再持之檢測其他車輛
      ，是異議人空言辯稱往來車輛眾多，員警並無照片等佐證
      資料，難任異議人確有違規情事云云，顯非可採。綜上，
      本件異議人確有上開行駛高速公路未依規定行駛車道（慢
      速小型車違規行駛內側車道）之違規行為，堪以認定。
五、綜上所述，本件受處分人所有車牌號碼KB-6897 號自用一般
    小貨車，確有於前揭時、地，行駛高速公路未依規定行駛車
    道（慢速小型車違規行駛內側車道）之違規行為，從而，原
    處分機關依前開條例第33條第1 項第3 款、第63條第1 項第
    1 款之規定，裁處受處分人罰鍰5,000 元，並記違規點數1
    點，核無違誤。本件異議為無理由，應予駁回。
六、據上論斷，應依道路交通案件處理辦法第19條，裁定如主文
    。
中    華    民    國    98    年    12    月    29    日
                  交通法庭  法  官  林蕙芳
以上正本證明與原本無異。
如不服本裁定，應於裁定送達後5 日內向本院提出抗告狀。
                            書記官  莊凱男
中    華    民    國    99    年    1     月    7     日

司法院資訊處製作；財團法人民間司法改革基金會備份。
